【裁判字號】    95,交聲,907
【裁判日期】    951025
【裁判案由】    違反道路交通管理處罰條例聲明異議
【裁判全文】
臺灣臺北地方法院交通事件裁定         95年度交聲字第907號
原處分機關  臺北市交通事件裁決所
受處分人    甲○○
                      7樓
上列受處分人因違反道路交通管理處罰條例案件，對於臺北市交
通事件裁所95年9 月19日所為之處分 (原處分案號：北市裁二字
第裁22-1AB205438號)， 聲明異議，本院裁定如下：
    主  文
異議駁回。
    理  由
一、原處分意旨略以：異議人甲○○於95年7 月12日11時20分許
    ，在台北市○○○路○ 段8 號週邊，設有停車標誌之處所停
    車，因認異議人違反道路交通管理處罰條例第56條第1 項第
    4 款之規定，裁處罰鍰新台幣600元。
二、聲明異議意旨略以：本案異議人停車之位置，舉發單雖稱是
    「羅斯福路1 段8 號週邊」，且台北市停車管理處95年8 月
    14日認定該路段已實施「機車退出騎樓人行道」，並已在道
    路沿線設有標誌，但異議人停車位置並非在羅斯福路邊之人
    行道騎樓，實係南門市場大樓與廣場間之內縮牆邊，且該停
    車牆沿一端圍牆，實際人車無法通行，多年來該處即為機車
    或腳踏車之停放地點，該處並未設有禁止停車標誌。退步言
    之，依95年6 月13日修正違反道路交通管理事件統一裁罰基
    準及處理細則第12條第1 項第7 款：「駕駛汽車因交通管制
    設施設置不明確或受他物遮蔽，致違反該設施之指示」之規
    定而免予舉發。爰請求撤銷原處分。
三、經查：
  (一)異議人確於95年7 月12日11時20分許，將其所有之FVX-479
    機車停永在台北市○○○路○ 段8 號南門市場附近一節，已
    經異議人所是認，且有台北市政府交通局違反道路交通管理
    事件通知單一紙、現場違規照片一張在卷可憑，此一事實可
    以認定。
  (二)異議人對於上開台北市○○○○ 段路段，已經台北市停車管
    理處實施「機車退出騎樓、人行道」之停車管制，並無爭執
    ，而此一事實復經台北市停車管理處於該處95年8 月14日北
    市停四字第09534642400 號函記載明確，此有上開公函在卷
    可稽，故此一事實亦可認定。
  (三)茲異議人有爭議者為停車之地點究否為禁止停車之地點？依
    異議人所提出停車地點之平面圖及停車現場照片觀之，南門
    市場行政大樓之中庭廣場緊臨羅斯福路人行道，而其停車地
    點雖係內縮之地點，但亦與南門市○○○○○路之人行道相
    通，且不論該處是否於終端有圍牆，該處之外觀亦係騎樓、
    人行道，此有異議人所提出之現場圖及現場照片二張在卷可
    稽。
  (四)依道路交通標誌標線號誌設置規則第78條第2 項規定：「本
    （禁止停車）標誌僅用標準型一種，並需加設附牌。附牌為
    白底黑字及黑色細邊，上半部說明禁停時間，下半部說明禁
    停範圍或以箭頭指示禁停路段。設於起點者，箭頭向左；設
    於終點者，箭頭向右；禁停路段過長者，中間得增設一面，
    箭頭為雙向」，依此規定言，禁止停車標誌之設置，係設於
    禁止路段之地點，或終點，惟禁止路段過長者，得於中間增
    設，顯非於禁止路段全面設置，茲異議人對於羅斯福路1 段
    為禁止機車停放於騎樓、人行道之路段既無爭議，自不能以
    上開南門市場週邊未見設有禁止停車標誌而認相關之禁止停
    車標誌之設置有「不明確或受他物遮蔽」之情形。
四、綜上所述，異議人於禁止停放機車之地點停放機車，雖該處
    並非在羅斯福旁，但仍係騎樓、人行道無訛，是原處分機關
    以異議人違反道路交通管理處罰條例第56條第1 項第4 款之
    規定，而裁罰新台幣600 元，核無違誤，異議人之異議為無
    理由，應駁回其異議。
據上論斷，應依道路交通案件處理辦法第19條，裁定如主文。
中    華    民    國    95    年    10    月    25    日
                        交通法庭法  官 周占春
上正本證明與原本無異。
如不服本裁定，應於裁定送達後5日內向本院提出抗告狀。
                               書記官  林妙穗
中    華    民    國    95    年    10    月    25    日


司法院資訊處製作；財團法人民間司法改革基金會備份。
